【裁判字號】    95,訴,2388
【裁判日期】    950908
【裁判案由】    偽證
【裁判全文】
臺灣板橋地方法院刑事判決              95年度訴字第2388號
公  訴  人  臺灣板橋地方法院檢察署檢察官
被      告  甲○○
                    （另案於臺灣新店戒治所強制戒治中）
上列被告因偽證案件，經檢察官提起公訴（95年度偵字第3943號
）於準備程序進行中，被告就被訴事實為有罪之陳述，經告知被
告簡式審判程序之旨，並聽取當事人之意見後，裁定進行簡式審
判程序判決如下：
    主  文
甲○○證人，於檢察官偵查時，於案情有重要關係之事項，供前
具結，而為虛偽陳述，處有期徒刑捌月，緩刑年。
    事  實
一、緣陳柏辰（另經臺灣板橋地方法院檢察署檢察官提起公訴）
    因涉嫌販賣毒品案件，檢察官以警方之通訊監察內容為重要
    佐證，但因陳柏辰辯稱警方監察之0000000000號電話一向為
    甲○○所使用，檢察官調查該電話之實際使用人有必要性，
    乃於民國95年1 月25日提甲○○到庭作證。詎甲○○明知94
    年11月8 日、11月9 日，其並未以行動電話門號0000000000
    號，與陳美伶所使用之0000000000門號之行動電話通話並談
    論販賣毒品之相關內容，而檢察官以證人身分訊問，所述內
    容係關於陳柏辰案情有重要關係之事項，竟於95年1 月25日
    臺灣板橋地方法院檢察署94年度偵字第20341 號、95年度偵
    字第2132號偵辦被告陳柏辰違反毒品危害防制條例案件之偵
    查庭中，於供前具結後，經檢察官提示卷附94年11月8 日、
    同月9 日前開0000000000號監聽譯文內容，訊問雙方通話者
    係何人及通話內容等重要事項時，虛偽證稱：是我與陳美伶
    之對話，陳女稱呼我為雄哥（台語發音），我是為試探先前
    調借給陳女之毒品還在不在等不實證詞，以求脫免陳柏辰之
    罪嫌，而就陳柏辰案情有重要關係之事項等語，而為虛偽之
    陳述。
二、案經臺灣板橋地方法院檢察署檢察官偵查起訴。
    理  由
一、按除被告所犯為死刑、無期徒刑、最輕本刑為3 年以上有期
    徒刑之罪或高等法院管轄第一審案件者外，於第一次審判期
    日前之準備程序進行中，被告先就被訴事實為有罪之陳述時
    ，審判長得告知被告簡式審判程序之旨，並聽取當事人、代
    理人、辯護人及輔佐人之意見後，裁定進行簡式審判程序，
    刑事訴訟法第273 條之1 第1 項定有明文。經核本件被告甲
    ○○所犯係死刑、無期徒刑、最輕本刑為3 年以上有期徒刑
    以外之罪，其於準備程序中就被訴及併案之事實為有罪陳述
    ，經法官告知簡式審判程序之旨，並聽取公訴人、被告之意
    見後，本院爰依首揭規定，合議裁定由受命法官獨任進行簡
    式審判程序，合先敘明。
二、本件犯罪事實，業據被告自白不諱，核與證人陳美伶、陳溪
    孝所述相符，且有被告於上開證述前之結文、偵查筆錄、通
    訊監察譯文等在卷為據，足認被告犯行明確，應依法論處。
三、核被告所為，係犯刑法第168 條之偽證罪。被告於陳柏辰所
    涉毒品案件判決確定前自白，應依法減輕其刑。爰審酌被告
    之犯罪動機、目的、手段、犯罪所生危害、犯罪後態度等一
    切情狀，量處如主文所示之刑。又被告未曾受有期徒刑以上
    刑之宣告，有臺灣高等法院被告前案紀錄表在卷可稽，其因
    一時情急，因其僱主陳柏辰為該案受羈押入所，為求脫免其
    罪嫌，甘受偽證處罰而曲意為不實陳述，犯後已知悔悟而如
    實坦承犯行，經此教訓，當知警惕，應無再犯之虞，本院認
    對其所宣告之刑以暫不執行為適當。而被告行為後，刑法第
    74 條 緩刑之規定業已修正施行，而緩刑之宣告，涉及被告
    所受宣告之刑於確定後是否執行，亦屬刑罰法律之修正，而
    依修正後之刑法第74條第2 項，增設多款緩刑宣告時併附負
    擔之課與，且宣告緩刑後撤銷緩刑之事由亦放寬，核以修正
    後之現行刑法第74條，顯較修正前較不利於被告，是本件爰
    適用被告行為時之刑法第74條第2 款為緩刑之宣告，以期自
    新。
據上論斷，應依刑事訴訟法第273 條之1 第1 項、第299 條第1
項前段，刑法第2 條第1 項前段、第168 條、第172 條、修正前
刑法第74條第1 款，判決如主文。
本案經檢察官鄧媛到庭執行職務。
中    華    民    國    95    年    9     月    8     日
                    刑事第十二庭    法  官  林漢強
上正本證明與原本無異。
如不服本判決，應於判決送達後10日內，向本院提出上訴狀。
                                    書記官  曾千庭
中    華    民    國    95    年    9     月    8     日
附錄本案論罪科刑所用法條全文
刑法第168條
於執行審判職務之公署審判時或於檢察官偵查時，證人、鑑定人
、通譯於案情有重要關係之事項，供前或供後具結，而為虛偽陳
述者，處七年以下有期徒刑。


司法院資訊處製作；財團法人民間司法改革基金會備份。
